臺灣臺中地方法院刑事判決　　　　 96年度中交簡上字第409號
上　訴　人　臺灣臺中地方法院檢察署檢察官
被　　　告　甲○○
上列上訴人因被告公共危險案件，不服本院臺中簡易庭96年度中
交簡字第911號中華民國96年3月26日第一審簡易判決（聲請簡易
判決處刑案號：臺灣臺中地方法院檢察署96年度速偵字第1262號
），提起上訴，本院管轄之第二審合議庭判決如下：
    主    文
上訴駁回。
    犯罪事實及理由
一、本案經本院審理結果，認第一審簡易判決認事用法及量刑均
    無不當，應予維持，並引用第一審判決書及簡易判決處刑書
    記載之犯罪事實、證據及理由。（詳如附件）
二、上訴人即檢察官之上訴意旨略以：被告甲○○先前甫因酒醉
    駕車之公共危險案件，經臺灣高雄地方法院於民國九十五年
    八月三十一日以九十五年度交簡字第二一八五號判處拘役五
    十五日確定，詎被告猶不知悔改，再犯本案酒醉駕車之公共
    危險案件，顯見被告悔意不足，明知故犯，惡性顯較第一次
    初犯為重，故檢察官聲請簡易判決處刑時，已具體請求判處
    被告有期徒刑三月。且被告於九十六年三月一日十八時二十
    五分許為警查獲時，經警檢測被告之呼氣酒精濃度為每公升
    ○點五七毫克，則被告酒後開始駕車之時間即同日十五時許
    時，其呼氣酒精濃度應為每公升○點七八毫克。則原審僅對
    被告量處有期徒刑二月，顯然過輕，無法彰顯被告前案酒醉
    駕車犯行之不良前科素行，爰提起上訴，請求撤銷原判決，
    另為適當之判決等語。
三、按檢察官聲請簡易判決處刑案件，倘：(一)被告於偵查中自白
    且向檢察官表示願受科刑之範圍或願意接受緩刑之宣告，檢
    察官同意並記明筆錄，復即以被告之表示為基礎，而於聲請
    簡易判決處刑時向法院求刑或為緩刑宣告之請求者；(二)被告
    自白犯罪，被告先前於偵查中未向檢察官表示願受科刑之範
    圍或願意接受緩刑之宣告，嗣於審判中始向法院為前開表示
    ，且檢察官亦依被告之表示向法院求刑或請求為緩刑之宣告
    者，法院始受拘束而應於檢察官求刑或緩刑宣告請求之範圍
    內為判決。進一步言，限於前開二種情形而經檢察官依被告
    之表示向法院求刑或請求為緩刑之宣告，惟法院認為檢察官
    該具體求刑或請求緩刑宣告之請求，顯有不當或顯失公平者
    ，始應轉換為通常訴訟程序審判，此綜參對照刑事訴訟法第
    四百五十一條、第四百五十一條第一項、第三項、第四項之
    規定甚明【參見九十一年十一月六日臺灣高等法院暨所屬法
    院九十一年法律座談會（刑事類提案第三十二號），亦同此
    旨】。經查，本案被告無論於偵查中乃至檢察官聲請簡易判
    決處刑後，均未曾向檢察官乃至原審法院為願受科刑之範圍
    或願意接受緩刑宣告之任何表示，此觀諸本案偵查及原審案
    卷，亦甚明確。則本案檢察官於聲請簡易判決處刑時，固於
    簡易判決處刑聲請書上記載請量處被告有期徒刑三月之具體
    請求，惟依前開說明，原審法院量刑時自不受該具體請求之
    拘束，程序上亦無必應轉換為通常訴訟程序審判之問題，合
    先敘明。
四、核被告所為，係犯刑法第一百八十五條之三之服用酒類不能
    安全駕駛動力交通工具而駕駛罪。上訴人雖認原審量刑過輕
    。惟按刑罰之量定，固屬法院自由裁量之職權行使，但仍應
    審酌刑法第五十七條所列各款事由及一切情狀，為酌量輕重
    之標準，並非漫無限制；量刑輕重係屬事實審法院得依職權
    自由裁量之事項，苟已斟酌刑法第五十七條各款所列情狀而
    未逾越法定刑度，不得遽指為違法；且在同一犯罪事實與情
    節，如別無其他加重或減輕之原因，下級審量定之刑，亦無
    過重或失輕之不當情形，則上級審法院對下級審法院之職權
    行使，原則上應予尊重（最高法院七十二年臺上字第六六九
    六號、七十五年臺上字第七○三三號判例及八十五年度臺上
    字第二四四六號判決意旨參照）。本案被告所犯之刑法第一
    百八十五條之三之服用酒類不能安全駕駛動力交通工具而駕
    駛罪，其法定刑為「一年以下有期徒刑、拘役或三萬元以下
    罰金」，且參諸刑法第三十三條第三款規定：「有期徒刑：
    二月以上，十五年以下。但遇有加減時，得減至二月未滿，
    或加至二十年」，顯然原審依前開規定量處被告刑度為有期
    徒刑二月，係在法定刑度內，並無違法可言。原審以被告罪
    證明確，因之適用刑事訴訟法第四百四十九條第一項前段、
    第四百五十四條第二項，刑法第一百八十五條之三、第四十
    一條第一項前段，刑法施行法第一條之一第一項、第二項但
    書等規定，其中並依刑事訴訟法第四百五十四條第二項詳細
    記載認定之犯罪事實、證據及應適用之法條外，且補充被告
    前揭因酒醉駕車之公共危險案件，經臺灣高雄地方法院於九
    十五年八月三十一日以九十五年度交簡字第二一八五號判處
    拘役五十五日確定之前科資料，則原審顯已審酌被告之前案
    酒醉駕車之不良前科素行，並兼衡酌被告本案之酒醉程度、
    被告駕駛汽車行經國道對往來人車安全造成相當之危險、被
    告犯後坦承犯行、本案並未肇事等一切情狀，而於法定刑度
    內量處被告有期徒刑二月，並諭知易科罰金之折算標準，自
    難謂原審有何違法失當之處。又被告一方面於九十六年三月
    一日十八時二十五分許為警查獲時，經警檢測被告之呼氣酒
    精濃度為每公升○點五七毫克，另方面被告酒後開始駕車之
    時間為同日十五時許乙節，亦均為原審認定之犯罪事實，則
    原審顯亦已審酌被告前開酒後開始駕車時之酒醉程度。且原
    審量處被告有期徒刑二月，與被告前案酒醉駕車之公共危險
    案件經法院判處拘役五十五日，二者之刑度除輕重有別外，
    將來對被告之警惕效果亦有不同（於被告本案經原審判處有
    期徒刑之刑度，倘被告爾後故意再犯有期徒刑以上之罪，即
    有累犯之適用）。於此情形，益見原審認事用法及量刑均屬
    妥適，上訴人仍執原審量刑過輕，請求判處被告較重之刑，
    為無理由，應予駁回。
四、被告經合法傳喚，無正當理由而不到庭，應不待其陳述，逕
    行判決。
據上論斷，應依刑事訴訟法第四百五十五條之一第三項、第三百
七十三條、第三百六十八條、第三百七十一條，判決如主文。
中　　華　　民　　國　　96　　年　　6 　　月　　29　　日
                刑事第九庭  審判長法  官  周瑞芬
                                  法  官  莊秋燕
                                  法  官  何世全
以上正本證明與原本無異。
不得上訴。
                                  書記官  童洪芳美
中　　華　　民　　國　　96　　年　　6 　　月　　29　　日
